臺灣臺南地方法院刑事判決　　　　　　　100年度訴字第404號
公　訴　人　臺灣臺南地方法院檢察署檢察官
被　　　告　林維俊
上列被告因違反毒品危害防制條例案件，經檢察官提起公訴（10
0年度撤緩毒偵字第7、8、9號），被告於準備程序就被訴事實為
有罪之陳述，經本院合議庭裁定由受命法官獨任行簡式審判程序
，判決如下：
    主  文
林維俊施用第一級毒品，處有期徒刑陸月；又施用第二級毒品，
處有期徒刑貳月；又施用第一級毒品，處有期徒刑捌月，扣案之
第一級毒品海洛因壹包（驗餘淨重零點貳貳公克）、殘留第一級
毒品海洛因之針筒壹支，均沒收銷燬之；又施用第二級毒品，處
有期徒刑肆月；又施用第一級毒品，處有期徒刑拾月；又施用第
二級毒品，處有期徒刑陸月。應執行有期徒刑貳年陸月，扣案之
第一級毒品海洛因壹包（驗餘淨重零點貳貳公克）、殘留第一級
毒品海洛因之針筒壹支，均沒收銷燬之。
    事  實
一、林維俊前於民國九十七年間，因施用毒品案件，經本院以九
    十七年度毒聲字第四○五號裁定觀察、勒戒，於九十七年八
    月二十五日認無繼續施用毒品傾向，執行完畢出所，並由臺
    灣臺南地方法院檢察署檢察官以九十七年度毒偵字第一六五
    六號為不起訴處分確定。詎其未戒除毒癮，復於前開觀察勒
    戒執行完畢後五年內，另分別基於施用第一級毒品海洛因、
    第二級毒品甲基安非他命之犯意，於下列時、地，為下列犯
    行：
  (一)於九十八年十月十三日晚上（起訴書誤繕為九十八年十一月
    十三日，經檢察官當庭更正為九十八年十月十三日），在臺
    南市○○路某加油站內，以將甲基安非他命置於玻璃球內燒
    烤吸其煙霧之方式，施用第二級毒品甲基安非他命一次；又
    於九十八年十月十四日上午十一時許，在臺南市○○路某加
    油站，以將海洛因加水注射之方式，施用第一級毒品海洛因
    一次。嗣於九十八年十月十五日晚間十時許，在臺南市中西
    區○○○街三六巷一二號前，林維俊行跡可疑，遭警盤查，
    因其為毒品治安人口，在警方不知其有施用第一級毒品犯行
    前，主動坦承上開施用海洛因之犯行而願接受裁判，並經其
    同意採尿送驗結果呈嗎啡、甲基安非他命陽性反應。
  (二)於九十九年一月二十日下午四時許，在臺南市○○路與和緯
    路口加油站之廁所內，以將海洛因加水注射之方式，施用第
    一級毒品海洛因一次；又於九十九年一月二十一日上午五、
    六時許，在臺南市○○路、和緯路加油站廁所內，以將甲基
    安非他命置於玻璃球內燒烤吸其煙霧之方式，施用第二級毒
    品甲基安非他命一次。於九十九年一月二十一日上午九時三
    十分許，在臺南市○○路○段三○巷，林維俊行跡可疑，遭
    警盤查當場主動交出其上開施用第一級毒品犯行所剩餘之第
    一級毒品海洛因一包（驗餘淨重○點二二公克）、殘餘第一
    級毒品海洛因之注射針筒一支，在警方不知其有施用第一級
    毒品犯行前，坦承上開施用第一級毒品海洛因之犯行而願接
    受裁判，並同意警方採集其尿液送驗結果，確呈嗎啡、甲基
    安非他命及安非他命陽性反應，而查知上情，並扣得第一級
    毒品海洛因一包（驗餘淨重○點二二公克）、殘餘第一級毒
    品海洛因之注射針筒一支。
  (三)九十九年一月二十二日下午二時許，在臺南市○○路、和緯
    路加油站廁所內，以將甲基安非他命置於玻璃球內燒烤吸其
    煙霧之方式，施用第二級毒品甲基安非他命一次；又於九十
    九年一月二十五日上午九時許，在臺南市○○路與和緯路口
    加油站廁所內，以海洛因加水注射之方式施用第一級毒品海
    洛因一次。嗣於九十九年一月二十五日，因林維俊為毒品治
    安人口，經通知至警局得其同意採尿送驗結果，呈嗎啡甲基
    安非他命陽性反應。
二、案經臺南市政府警察局第二分局、第六分局移送臺灣臺南地
    方法院檢察署檢察官偵查起訴。
    理  由
一、本件係經被告林維俊於準備程序當庭表示認罪，而經本院裁
    定以簡式審判程序加以審理，依據刑事訴訟法第二百七十三
    條之二、第一百五十九條第二項之規定，不適用傳聞法則有
    關限制證據能力之相關規定，合先敘明。
二、上開事實業經被告坦承不諱，且其為警查獲所採集之三次尿
    液檢體，經送檢驗結果，分呈嗎啡陽性反應（按海洛因係由
    嗎啡經化學合成而製得，經注射進入人體後，因代謝分解成
    嗎啡，因此施打海洛因後，由尿液中檢驗結果仍為嗎啡反應
    ）及甲基安非他命陽性反應，有長榮大學九十八年十月三十
    日出具之檢體編號0000000確認報告暨臺南市警察局
    第二分局偵辦毒品危害防制條例案送驗尿液年籍對照表各一
    件（九十九年度毒偵字第二二八號卷第一二至一三頁）、長
    榮大學九十九年一月二十一日出具之檢體編號000000
    0確認報告暨臺南市警察局第二分局偵辦毒品危害防制條例
    案送驗尿液年籍對照表各一件（九十九年度毒偵字第一九○
    號卷第二三頁、南市警二刑字第○九九四二○○二八八○號
    卷第一○頁）、長榮大學九十九年二月五日出具之檢體編號
    0000000確認報告暨臺南市警察局第六分局應受尿液
    採驗人檢體採集送驗紀錄表各一件（南市警六刑字第○九九
    四六○一八二七○號卷第六至七頁）；且扣案供被告於犯罪
    事實一之(二)施打之白色粉末一包，經送高雄市立凱旋醫院以
    化學呈色法及氣相層析質譜儀分析法檢驗結果，確含第一級
    毒品海洛因成分（驗餘淨重零點二二公克），亦有該院九十
    九年二月五日出具之高市凱醫驗字第一二二四四號濫用藥物
    成品檢驗鑑定書附卷可按（九十九年度毒偵字第一九○號卷
    第二一頁），扣案之針筒一支，送驗檢出第一級毒品海洛因
    成分，有高雄市立凱旋醫院一百年五月二十三日出具之高市
    凱醫驗字第一五九四五號濫用藥物成品檢驗鑑定書附卷可稽
    （本院卷第四三頁），足見被告上開自白核與事實相符，應
    可採信。又被告有如事實欄所示之經觀察、勒戒執行完畢釋
    放之情，有臺灣高等法院被告前案紀錄表在卷可佐，顯見其
    係於上開強制戒治執行完畢釋放後，五年內再犯本件施用第
    一、二級毒品之罪，事證明確，被告犯行堪以認定，應依法
    論科。
三、論罪科刑
  (一)按海洛因、甲基安非他命係毒品危害防制條例第二條第二項
    第一款、第二款所明定之第一級、第二級毒品，不得非法持
    有、施用。核被告所為，係犯毒品危害防制條例第十條第一
    項之施用第一級毒品海洛因罪及同條第二項之施用第二級毒
    品甲基安非他命罪。又被告於犯罪事實一之(一)、(三)施用第一
    級毒品海洛因前及犯罪事實一之(二)施用第一級毒品前後持有
    海洛因及其於犯罪事實一之(一)至(三)施用第二級毒品甲基安非
    他命前持有甲基安非他命之低度行為，應分別為施用海洛因
    、甲基安非他命之高度行為所吸收，均不另論罪。被告所犯
    上開施用第一級、第二級毒品六罪間，犯意各別，行為互殊
    ，應予分論併罰。
  (二)查被告上開犯罪事實一之(一)有關施用第一級毒品犯行，警方
    認其行跡可疑，對其盤查，復因其為毒品治安人口而經其同
    意採尿送驗，欲待檢驗結果再予簽辦，並非已發覺被告施用
    第一級毒品之犯行，有臺南市政府警察局第二分局博愛派出
    所九十八年十月十五日一般案件陳報單、臺南市政府警察局
    第二分局刑事案件陳報書在卷可查（南市警二刑字第○九八
    四二二五七八五○號卷第六頁、九十九年度核退字第一○八
    號卷第一頁），被告於九十八年十月十五日警詢時即坦認犯
    罪事實一之(一)有關施用第一級毒品犯行，亦有該筆錄附卷可
    參（南市警二刑字第○九八四二二五七八五○號卷第七頁反
    面）；被告就上開犯罪事實一之(二)有關施用第一級毒品犯行
    ，被告係因行跡可疑，遭警盤查時，當場主動交出其施用第
    一級毒品所剩餘之第一級毒品海洛因一包、殘餘第一級毒品
    海洛因之注射針筒一支，並於警詢時坦承施用第一級毒品海
    洛因之犯行有被告九十九年一月二十一日警詢筆錄及臺南市
    警察局第二分局刑事案件報告書在卷可稽（南市警二刑字第
    ○九九四二○○二八八○號卷第一頁反面、九十九年度毒偵
    字第一九○號卷第一頁），均係在警方查覺前其犯罪前，即
    先供承犯罪，符合自首之要件，爰分別依刑法第六十二條前
    段之規定，減輕其刑。
  (三)爰審酌海洛因及甲基安非他命戕害身心，而被告前因施用毒
    品經送觀察勒戒執行後，猶不思戒絕革除惡習，再為本件犯
    罪，顯未因前所受觀察勒戒、強制戒治及刑之執行而記取教
    訓，惟其施用毒品所生危害，實以自戕身心健康為主，對於
    他人生命、身體、財產等法益，尚無明顯而重大之實害，兼
    衡其犯罪後坦承犯行等一切情狀，認檢察官具體求處之刑應
    屬妥適，爰各量處如主文所示之刑，並定應執行之刑。
  (四)扣案供被告於犯罪事實一之(二)施用第一級毒品犯行所餘海洛
    因一包（驗餘淨重零點二二公克）係違禁物，不問屬於犯人
    與否，應依毒品危害防制條例第十八條第一項前段規定，於
    被告犯罪事實一之(二)施用第一級毒品罪刑項下宣告沒收銷燬
    之。又扣案供被告於犯罪事實一之(二)施用第一級毒品犯行所
    用，殘留第一級毒品海洛因殘渣之針筒一支，已無法單獨與
    其內壁所沾附之海洛因分離，係屬查獲之毒品，不問屬於犯
    人與否，應依毒品危害防制條例第十八條第一項前段規定，
    於被告犯罪事實一之(二)施用第一級毒品罪刑項下宣告沒收銷
    燬之。
四、又被告於警詢時供稱海洛因為綽號「阿成」、「安仔」之人
    ，甲基安非他命為綽號「阿將」之所提供；偵查時稱海洛因
    、甲基安非他命分別係「吳天賜」、綽號「阿將」之人所提
    供，惟檢警未因而破獲綽號「阿成」、「安仔」、「阿將」
    及「吳天賜」等違反毒品危害防制條例犯行，有臺灣臺南地
    方法院檢察署一百年四月二十六日南檢欽正一○○撤緩毒偵
    七字第二四九六八號函、臺南市政府警察局第二分局一百年
    五月十日南市警二偵字第一○○○○○一七一二七號函、臺
    南市政府警察局第六分局一百年四月二十六日南市警六偵字
    第一○○○○○六一一五號函在卷可查（本院卷第一九至二
    一頁），是本件無毒品危害防制條例第十七條第一項減輕或
    免除其刑之適用，附此敘明。
據上論斷，應依刑事訴訟法第二百七十三條之一第一項、第二百
九十九條第一項前段，毒品危害防制條例第十條第一項、第二項
、第十八條第一項前段，刑法第十一條前段、第五十一條第五款
、第六十二條前段，判決如主文。
本案經檢察官王誠到庭執行職務。
中    華    民    國   100    年    5     月    30    日
                  刑事第六庭    法  官  施介元
以上正本證明與原本無異。
如不服本判決應於收受本判決後10日內向本院提出上訴書狀，並
應敘述具體理由。其未敘述上訴理由者，應於上訴期間屆滿後20
日內向本院補提理由書狀（均須按他造當事人之人數附繕本）「
切勿逕送上級法院」。
                                書記官  周怡青
中    華    民    國   100    年    5     月    30    日
附錄本判決論罪科刑法條
毒品危害防制條例第10條
施用第一級毒品者，處 6 月以上 5 年以下有期徒刑。
施用第二級毒品者，處 3 年以下有期徒刑。